臺灣臺北地方法院刑事判決　　　　　　　96年度訴字第1156號
　　公　訴　人　臺灣臺北地方法院檢察署檢察官
　　被　　　告　甲○○
上列被告因違反毒品危害防制條例案件，經檢察官提起公訴（九
十六年度毒偵字第一五六五號），因被告於準備程序中就犯罪事
實為有罪陳述，經合議庭裁定依簡式審判程序審理，本院判決如
下：
    主  文
甲○○施用第一級毒品，累犯，處有期徒刑捌月，扣案之第一級
毒品海洛因肆包（驗餘淨重柒點貳零公克）、海洛因殘渣袋陸個
（海洛因量微無法析離計重），均沒收銷燬；又施用第二級毒品
，累犯，處有期徒刑捌月，扣案之第二級毒品甲基安非他命壹包
（驗餘淨重陸點玖捌柒公克），沒收銷燬；應執行有期徒刑壹年
貳月，扣案之第一級毒品海洛因肆包（驗餘淨重柒點貳零公克）
、海洛因殘渣袋陸個（海洛因量微無法析離計重）、第二級毒品
甲基安非他命壹包（驗餘淨重陸點玖捌柒公克），均沒收銷燬。
    事  實
一、甲○○(1)於民國八十八年間因施用毒品案件，經臺灣士林地
    方法院八十九年度毒聲字第二六三號裁定送勒戒處所觀察、
    勒戒後，認無繼續施用毒品傾向，於八十九年三月二十三日
    出所，並經臺灣士林地方法院檢察署檢察官於八十九年三月
    二十三日以八十八年度毒偵字第一一一一號為不起訴處分確
    定。(2)I、於八十九年間因犯轉讓第二級毒品罪，經臺灣高
    等法院八十九年度上訴字第三二四七號判處有期徒刑八月確
    定；II、於九十二年間因施用第二級毒品、持有第一級毒品
    案件，施用毒品部分經臺灣板橋地方法院九十二年度毒聲字
    第九一三號裁定送勒戒處所觀察、勒戒後，因認有繼續施用
    傾向，經臺灣板橋地方法院九十二年度毒聲字第一九九五號
    裁定送戒治處所施以強制戒治，嗣經臺灣板橋地方法院九十
    二年度毒聲字第三七三八號裁定停止戒治，所餘戒治期間付
    保護管束而於九十二年十二月二十六日停止處分出所，嗣於
    九十三年一月九日因毒品危害防制條例修正報結；及經臺灣
    板橋地方法院檢察署檢察官就其所犯施用第二級毒品、持有
    第一級毒品罪提起公訴，經臺灣板橋地方法院九十二年度易
    字第二三○一號分別判處有期徒刑五月、四月，應執行有期
    徒刑八月確定；III、上述I、II犯罪所處之刑接續執行，於
    九十二年一月二十三日起算刑期，於九十三年十一月二十六
    日縮刑期滿執行完畢。
二、詎甲○○不知悔改，分別基於施用第一級、第二級毒品之犯
    意，於九十六年五月二日晚間七時許，在其友人位於臺北市
    ○○路○段五○四巷七號四樓之住處，以滲入香煙吸食煙霧
    之方式，施用第一級毒品海洛因一次，另以燒烤玻璃球吸食
    煙霧之方式，施用第二級毒品甲基安非他命一次。嗣於九十
    六年五月二日晚間七時三十分許，為警在上址查獲，並扣得
    第一級毒品海洛因四包（驗餘淨重七點二○公克）、海洛因
    殘渣袋六個（海洛因量微無法析離計重）、第二級毒品甲基
    安非他命一包（驗餘淨重六點九八七公克）等物。
三、案經臺北縣政府警察局三重分局報告臺灣臺北地方法院檢察
    署檢察官偵查起訴，因被告於準備程序中就犯罪事實為有罪
    陳述，經合議庭裁定依簡式審判程序審理。
    理  由
一、上揭事實，業據被告甲○○於審理中坦承不諱（見本院九十
    六年八月二十四日審理筆錄），而被告為警查獲後所採集之
    尿液檢體，經送驗以「ＥＩＡ酵素免疫分析法」初步檢驗，
    再以「ＧＣ／ＭＳ氣相層析／質譜儀法」確認檢驗結果，呈
    鴉片類、甲基安非他命類藥物陽性反應，有臺灣檢驗科技股
    份有限公司九十六年五月十六日濫用藥物尿液檢驗報告附卷
    可稽（見臺灣臺北地方法院檢察署九十六年度毒偵字第一五
    六五號卷第七四頁）；又扣案物四包（驗餘淨重七點二○公
    克）、殘渣袋六個（殘渣量微無法析離計重），經鑑驗結果
    ，含海洛因成份，另扣案物一包（驗餘淨重六點九八七公克
    ），經鑑驗結果，含甲基安非他命成份等情，亦有法務部調
    查局九十六年五月二十五日調科壹字第○九六二三○四五二
    七○號鑑定書、臺北縣政府警察局三重分局查獲涉嫌違反毒
    品危害防制條例毒品初步鑑驗報告單、臺灣檢驗科技股份有
    限公司九十六年五月二十八日濫用藥物檢驗報告等件在卷可
    考（見同上卷第一八至一九、六一、七三頁），此外，並有
    扣案之海洛因四包（驗餘淨重七點二○公克）、海洛因殘渣
    袋六個（海洛因量微無法析離計重）、甲基安非他命一包（
    驗餘淨重六點九八七公克）可憑，足認被告出於任意性之自
    白與事實相符，而堪採信。又被告曾於九十二年間因施用第
    二級毒品，經臺灣板橋地方法院九十二年度毒聲字第九一三
    號裁定送勒戒處所觀察、勒戒後，因認有繼續施用傾向，經
    臺灣板橋地方法院九十二年度毒聲字第一九九五號裁定送戒
    治處所施以強制戒治，嗣經臺灣板橋地方法院九十二年度毒
    聲字第三七三八號裁定停止戒治，所餘戒治期間付保護管束
    而於九十二年十二月二十六日停止處分出所，嗣於九十三年
    一月九日因毒品危害防制條例修正報結等情，有臺灣高等法
    院被告前案紀錄表附卷可參，足認被告確有於強制戒治執行
    完畢釋放後五年內，再犯本件施用第一、二級毒品之犯行。
    本件事證明確，應依法論科。
二、按海洛因、甲基安非他命分屬毒品危害防制條例第二條第二
    項第一款、第二款所規定之第一級、第二級毒品。核被告甲
    ○○所為，係犯毒品危害防制條例第十條第一項之施用第一
    級毒品罪，及同條第二項之施用第二級毒品罪，被告因施用
    第一級、第二級毒品而持有第一級、第二級毒品之低度行為
    ，應分別為施用之高度行為所吸收，均不另論罪。被告所犯
    前開二罪，犯意各別，行為互殊，應予分論併罰。被告曾於
    八十九年間因犯轉讓第二級毒品罪，經臺灣高等法院八十九
    年度上訴字第三二四七號判決有期徒刑八月確定；及於九十
    二年間因犯施用第二級毒品、持有第一級毒品罪，經臺灣板
    橋地方法院九十二年度易字第二三○一號分別判處有期徒刑
    五月、四月，應執行有期徒刑八月確定；上述犯罪所處之刑
    接續執行，於九十二年一月二十三日起算刑期，於九十三年
    十一月二十六日縮刑期滿執行完畢等情，有臺灣高等法院被
    告前案紀錄表附卷可參，其於五年以內故意再犯本件有期徒
    刑以上之罪，為累犯，應依刑法第四十七條第一項之規定，
    加重其刑。爰審酌被告施用毒品，對個人身心戕害甚鉅，且
    有如事實欄所述之多次前科，素行不佳，惟於審理中坦承犯
    行，尚有悔意，暨被告之生活狀況、品行、智識程度等一切
    情狀，就其施用第一級、第二級毒品之犯行，分別量處如主
    文所示之刑。
三、末查扣案之海洛因四包（驗餘淨重七點二○公克）、甲基安
    非他命一包（驗餘淨重六點九八七公克），分別為查獲之第
    一級、第二級毒品，又海洛因殘渣袋六個（海洛因量微無法
    析離計重），與查獲之第一級毒品無法分離，爰均依毒品危
    害防制條例第十八條第一項前段規定，宣告沒收銷燬。至本
    件為警查獲時另扣得之吸食器一組，並無證據顯示係專供施
    用毒品之用，且被告始終否認為其所有，辯稱係查獲地點屋
    主所有之物，查無證據顯示係被告所有而供犯罪所用之物，
    爰不為沒收之諭知，附此敘明。
據上論斷，應依刑事訴訟法第二百七十三條之一第一項、第二百
九十九條第一項前段，毒品危害防制條例第十條第一項、第二項
、第十八條第一項前段，刑法第十一條前段、第四十七條第一項
、第五十一條第五款，判決如主文。
本案經檢察官黃士元到庭執行職務
中　　華　　民　　國　九十六　年　　八　　月　三十一　日
  　　　　　　　　　　刑事第八庭　法　官　孫　曉　青
上正本證明與原本無異。
如不服本判決應於送達後十日內向本院提出上訴狀。
                                  書記官　郭　錦　賢
中　　華　　民　　國　九十六　年　　八　　月　三十一　日
附錄本案論罪科刑法條全文
毒品危害防制條例第十條
施用第一級毒品者，處六月以上五年以下有期徒刑。
施用第二級毒品者，處三年以下有期徒刑。
